sk-SK: Typ zavesenia: Vzduchové; Pružinové; Dvojkomorové vzduchové; Elastomérové; Hybridné (vzduch-pružina); Pevné; Iné
el: Τύπος ανάρτησης: Αέρας; Ελατήριο; Διπλός αέρας; Ελαστομερές; Υβριδική αέρα-ελατηρίου; Άκαμπτη; Άλλο
de: Art der Federung: Luft; Stahlfeder; Dual Air; Elastomer; Hybrid Luft-Stahlfeder; Starr; Sonstige
it: Tipo di sospensione: Aria; A molla; Doppia aria; Elastomero; Ibrida aria-molla; Rigida; Altro
vi: Loại hệ thống treo: Khí nén; Lò xo cuộn; Khí nén kép; Chất đàn hồi; Lai Khí nén - Lò xo cuộn; Cứng; Khác
hr-HR: Vrsta ovjesa: Zračni; Opružni; Dvostruki zračni; Elastomerni; Hibridni zračno-opružni; Kruti; Ostalo
nl: Type vering: Lucht; Spiraal; Dual Air; Elastomeer; Hybride lucht-spiraal; Stijf; Overig
pt-PT: Tipo de suspensão: Ar; Espiral; Ar duplo; Elastómero; Híbrida ar-espiral; Rígido; Outro
bg-BG: Тип окачване: Въздушно; Пружинно; Dual Air; Еластомерно; Хибридно (въздух и пружина); Твърдо; Друго
th: ประเภทระบบกันสะเทือน: แบบลม; คอยล์; ลมคู่; อีลาสโตเมอร์; ไฮบริด ลม-คอยล์; แบบแข็ง; อื่นๆ
en: Suspension type: Air; Coil; Dual Air; Elastomer; Hybrid Air-Coil; Rigid; Other
da: Affjedringstype: Luft; Skruefjeder; Dual Air; Elastomer; Hybrid luft-skruefjeder; Stiv; Andet
pt-BR: Tipo de suspensão: A ar; Mola; Ar duplo; Elastômero; Híbrido de ar-mola; Rígido; Outros
tr: Süspansiyon tipi: Hava; Helezon yay; Çift Havalı; Elastomer; Hibrit Hava-Yay; Sabit; Diğer
fr: Suspension type: Pneumatique; Hélicoïdal; Pneumatique double; Élastomère; Hybride pneumatique-hélicoïdal; Rigide; Autre
fi: Jousitustyyppi: Ilma; Kierrejousi; Dual Air; Elastomeeri; Ilma-kierrejousihybridi; Jäykkä; Muu
ru: Тип подвески: Воздушная; Пружинная; Двойная воздушная; Эластомерная; Гибридная (воздушно-пружинная); Жесткая; Другое
cs: Typ zavěšení: Vzduchové; Pružinové; Duální vzduchové; Elastomer; Hybridní (vzduch-pružina); Pevné; Jiné
zh-CN: 悬挂类型: 空气; 螺旋弹簧; 双气室; 弹性体; 气动-螺旋弹簧混合; 刚性; 其他
nb: Type fjæring: Luft; Spiral; Dobbelt luftkammer; Elastomer; Hybrid luft-spiral; Stiv; Annet
ro-RO: Tip de suspensie: Aer; Arc; Aer dublu; Elastomer; Hibrid aer-arc; Rigid; Altele
es: Tipo de suspensión: Aire; Resorte; Aire dual; Elastómero; Híbrido de aire y resorte; Rígido; Otro
ko: 서스펜션 유형: 에어; 코일; 듀얼 에어; 엘라스토머; 하이브리드 에어 코일; 리지드; 기타
sv: Typ av fjädring: Luft; Fjäder; Dubbelluft; Elastomer; Hybrid luft-fjäder; Stel; Övrigt
sl-SI: Vrsta vzmetenja: Zračno; Vijačno (vzmetno); Dvojno zračno; Elastomerno; Hibridno (zrak-vzmet); Toga; Drugo
hu: Felfüggesztés típusa: Légrugós; Tekercsrugós; Dupla légrugós; Elasztomeres; Hibrid (légrugós és tekercsrugós); Merev; Egyéb
pl: Typ zawieszenia: Powietrzne; Sprężynowe; Dual Air; Elastomerowe; Hybrydowe (powietrzno-sprężynowe); Sztywne; Inne
ja: サスペンションタイプ: エア; コイル; デュアルエア; エラストマー; ハイブリッドエアコイル; リジッド; その他
lt-LT: Pakabos tipas: Pneumatinė; Spyruoklinė; Dviguba pneumatinė; Elastomerinė; Hibridinė pneumatinė-spyruoklinė; Standi; Kita
zh-TW: 懸掛類型: 氣壓; 圈狀彈簧; 雙氣壓; 彈性體; 氣壓彈簧混合; 硬叉; 其他